# 想请教一下，关于同一控制企业合并比较期的问题。

提问人：redrisk2009 时间：2016-11-19 21:32:45
我们在做一个企业的三板挂牌，也就是出具 2 年一期的审计报告，二年是 14 、 15 年 1 期截止日是 16 年 8 月 31 日，在该截止日母公司发生了同一控制下企业合并。收购了一家贸易公司。所以我们对这笔合并需要追溯调整 14 、 15 二年的合并报表披露， 14 年该企业（被合并方）单体发生了 14 万的净利润(单体调整后）， 15 年亏损 6 万(单体调整后），请问应该如何针对这 2 年被合并方发生的净收益设计权益法调整分录？因为 14 、 15 年是比较期间，没有发生母公司对该企业的长期股权投资。权益法调整分录的借方科目应该是什么？

回答人：chenyiwei
你看下这个帖子：http://bbs.esnai.com/forum.php?m ... 854&pid=7997375